Inventaris van het archief van de familie Van Dorp, (1414) 1503-1657 (1986)
Nationaal Archief, Den Haag
- Stukken betreffende het geslacht Van Dorp, II
  - Tweede Generatie, B
    - Aernt van Dorp X Maaijken Booms X (2) Anna Grillet de la Rocheteau, 3
      - Aernt van Dorp, a
        - Stukken betreffende het persoonlijk leven, II
          - Bezittingen, vorderingen, schulden en transakties, D
            - In de afzonderlijke gewesten, streken en plaatsen, 2
              - Zeeland, b
                - Rekening en verantwoording van Jacob Campe, rentmeester, over zijn administratie van de goederen van Aernt van Dorp in de domeinen van Veere; zijn assistent curatorschap van het sterfhuis van Maximiliaan van Bourgondië en de exploitatie van het schip de "Swarte Arent". Met bijlagen., 1565-1579; 530; 1 pak
                Afgehoord. 1566-1579
                - Rekening en verantwoording van Jacques Wijnricxz., rentmeester-generaal van Zeeland Bewesterschelde, over zijn administratie van de goederen van Aernt van Dorp in Vijfambachten en Oost- en Westwateringe. Met bijlagen., 1576-1588; 531; 1 omslag
                - Rekening en verantwoording van Nicolaas Meyroos, rentmeester, over zijn administratie van de goederen van Aernt van Dorp op Walcheren. Met bijlagen., 1579-1599; 532; 1 pak
                Afgehoord. 1583-1596, 1623
                - Staten van de diverse landen op Walcheren die door Aernt van Dorp zijn verpacht., 1579, 1584-1586; 533; 3 katernen
                - Stukken betreffende de verpachting door Aernt van Dorp aan Nicolaas Meyroos van diverse landen op Walcheren., 1583-1588; 534; 4 stukken + 2 charters
                - Dictum in het proces voor de Commissarissen van het Landrecht te Middelburg tussen Aernt van Dorp en Jan Pier Adriaensz. betreffende achterstallige pacht over 14 gemeten land in Noortmonster., 1581; 535; 1 stuk
                - Stukken betreffende de aanslag van waterpenningen op de goederen van Aernt van Dorp in Oosten Westwateringe., 1579; 536; 1 omslag
                - Stukken betreffende de dijkage van de stad en heerlijkheid van Vlissingen. Afschriften., 1579-1599; 537; 1 omslag
                - Schenkingsakte door de stad Veere aan Aernt van Dorp van 2 ton haring 's jaars voor bewezen diensten., 1582; 538; 1 stuk
                - Transportakte door Nicolaas de Groot als man van Johanna Croeser aan Aernt van Dorp van een rente gevestigd op de haringtol van Veere. Met bijlage., 1593; 539; 1 charter + 1 stuk
                - Stukken betreffende de betaling door Walraven van Braemsloot aan Aernt van Dorp van een rente gevestigd op de domeinen van Veere., 1575, 1585; 540; 3 stukken
                - Processtukken inzake het geschil tussen Antoine de Bossu, heer van Lambuissart, domproost van Utrecht, en Aernt van Dorp betreffende een vermeende renteschuld van de laatste gevestigd op de domeinen van Vlissingen., 1593-1594; 541; 1 omslag
                - Instruktie van Aernt van Dorp voor Nicolaes de Vriese, advokaat, in een proces tegen de magistraat van Vlissingen. Minuut., 1597; 542; 1 katern
                - Zuid-Beveland
                - Rekening en verantwoording van Joan Adriaensz. Blancx, rentmeester, over zijn administratie van de goederen van Aernt van Dorp op Zuid Beveland gelegen. Met bijlagen., 1581-1586. 1582-1586; 543; 1 omslag
                - Stukken betreffende de verpachting door Aernt van Dorp, later diens erfgenamen, aan Marius Dignusz. Mejonck, later diens erfgenamen van diverse landen in Middelzwake., 1582-1602, 1612; 544; 1 omslag
                - Stukken betreffende de pachtbetaling door Cornelis Lauwe aan Aernt van Dorp van 2 percelen land in 's Heer Jansland., z.d.; 545; 2 stukken
                - Horizant
                - Stukken betreffende het transport door de steden Middelburg, Goes, Tholen en Zierikzee aan Aernt van Dorp van een rente gevestigd op de gorzen en pachten van Horizant., 1578; 546; 4 stukken
                - Verzamelde stukken, III
                Zie ook inv. no. 519
                - Memorie van Jacob Magnis, penningmeester van de dijkage op Walcheren, betreffende een korting op renten gevestigd op landen en steden in Zeeland over de jaren 1570-1592. Met een afschrift., 1593; 547; 2 stukken
              - Brabant, c
                - Algemeen, I
                - Memorie betreffende de diverse processen van Aernt van Dorp voor de Leenhoven van Bergen op Zoom en Brabant., z.d.; 608
                - Stukken betreffende de metingen door Jan Symonsz., gezworen landmeter, van diverse landen van Aernt van dorp in Brabant., 1569-1571; 548; 1 omslag
                - Stukken betreffende de aanslagen voor sluis- en dijkgeld, schattingen en beden over de goederen van Aernt van Dorp in Brabant., 1570-1583; 549; 1 pak
                - In de diverse streken en plaatsen, II
                - Hoeven, Etten, Oudenbosch
                - Stukken betreffende de "mangelinge" van 75 gemeten schorren in Den Doel door Aernt van Dorp overgedragen aan Joris Steynemeulen in ruil voor 27 gemeten land in de St. Maartenspolder., 1567-1568; 550; 1 omslag
                - Stukken betreffende de koop door Aernt van Dorp van Cornelis Gerritsz. van Baerle van 14 gemeten beemden in Creytenborg., 1572; 551; 5 stukken
                - Transportakten door Adriaen- en Hendrick Lenaerts en de voogd van de kinderen van Cet Lenaerts aan Aernt van Dorp van diverse huizen, landen en roerende goederen in Etten. Afschriften. Met retroacta 1561., 1584, 1588, 1596; 552; 1 omslag
                - Koopakte door Aernt van Dorp van Adriaen- en Hendrick Lenaerts en de voogd van Cet Lenaerts van een huis en erf op het Neereynde in Etten, een 1/2 bunder land op de Hooge Donck en rente. Met retroacta 1584,., 1588, 1596. 1596; 553; 5 charters
                In een trousse bijeengebonden
                - Stukken betreffende de koop door Aernt van Dorp van Martin Donck, alias Blommaerts,van 11 gemeten land in de polder de Hope., 1589-1590; 554; 1 omslag
                - Stukken betreffende de aflossing door Cornelis Laureijs, later diens weduwe Marijken Jansdr., aan Aernt van Dorp van achterstallige kooppenningen en pacht over 2 percelen land bij de Schampertsdijk in de Hoeven., 1571-1581, 1582, 1584; 555; 1 omslag
                - Stukken betreffende "de mangelinge" van diverse landen bij de Schampertsdijk in de Hoeven door de erfgenamen van Cornelis Aert Lamsz. overgedragen aan Aernt van Dorp in ruil voor diverse landen aan de Laagweg in Baerlebossche., 1595-1599; 610
                - Stukken betreffende de koop door Aernt van Dorp van de erfgenamen van Hendrick Jansz. de Clopper van een hofstede met 5 1/2 gemeten land in Etten. Met retroacta 1525,., 1560, 1565. 1597-1599; 556; 1 omslag + 3
                charters + 2 transfixen
                - Stukken inzake het geschil tussen de ingezetenen van de Sint Maartenspolder en Elias le Leon, drost van Zevenbergen, betreffende de aangewassen gronden., 1592-1598; 557; 1 omslag
                - Stukken inzake de beslaglegging door Jan Aerssen van Loon als gemachtigde van Cornelis Joris Conincx op alle goederen van Aernt van Dorp in Etten betreffende een renteschuld. Met retroactum 1566., 1594-1595; 558; 2 stukken + 1 charter
                - Processtukken inzake het geschil tussen Anna Sproncxdr., weduwe van Thomas van Diepenbeke, en Aernt van Dorp betreffende een renteschuld gevestigd op 1 1/2 bunder land in Etten. Met retroacta 1518,., 1577. 1594-1597; 559; 4 stukken + 1 charter + 1 transfix
                - Rekening en verantwoording van Cornelis van der Heyden, rentmeester, over zijn administratie van de goederen van Aernt van Dorp in de Hoeven, Etten en Oudenbosch. Met bijlagen., 1567-1577; 560; 1 omslag
                Gedeeltelijk afgehoord. 1577-1579
                - Processtukken inzake het geschil tussen Aernt van Dorp en Cornelis van der Heyden, later diens erfgenamen, betreffende het voornoemde rentmeesterschap., 1573-1600; 561; 1 pak
                - Rekening en verantwoording van Hendrik Jansz. Storm, rentmeester, over zijn administratie van de goederen van Aernt van Dorp in de Hoeven, Etten, Oudenbosch en Zevenbergen. Met bijlagen., 1577-1599; 562; 1 pak
                Gedeeltelijk afgehoord. 1580-1591
                - Akte waarbij Wouter Lambrechtsz. en Adrianus Jan Woutersz. verklaren in pacht te hebben genomen van Aernt van Dorp 5 gemeten weiland aan de Bosschedijk in Etten., 1570; 563; 1 stuk
                - Akte waarbij Adriaan Adriaansz. Gours verklaart in pacht te hebben genomen van Aernt van Dorp 264 1/2 roeden land aan de Langeweg in de Hoeven., 1571; 564; 1 stuk
                - Stukken betreffende de achterstallige pachtbetalingen door Adriaen Jansz. van de Put aan Aernt van Dorp over een hoeve met bijbehorende gronden in de Hoeven., 1578; 565; 1 omslag
                - Stukken betreffende de verpachting door Aernt van Dorp aan Willem Thonis Erenbouts van 6 gemeten en 93 roeden land in de Hoeven., 1570; 566; 3 stukken
                - Akte waarbij Huybrecht Mathijssen verklaart in pacht te hebben genomen van Aernt van Dorp een weiland aan de Bosschedijk in Etten., 1581; 567; 1 stuk
                - Stukken betreffende de verpachting door Aernt van Dorp aan Jan Jan Meeuwsen van een hoeve met 127 1/2 gemeten land in de St. Maartenspolder., 1581-1583; 568; 1 omslag + 1 charter
                - Stukken betreffende de verpachting door Aernt van Dorp aan Jan Jansen Wieffliet, later diens weduwe Adriaenken Cornelisdr., van de polder "de Hope" en diverse tienden in de St. Maartensdijkpolder., 1582, 1593-1594; 569; 4 stukken + 1 charter
                - Stukken betreffende de pachtbetaling door Pieter Woutersz. Weuythen aan Aernt van Dorp over een hoeve met bijbehorende landen op het gors in de Hoeven., 1584; 570; 2 stukken
                - Stukken betreffende de pachtbetaling door Gerard Willeckens te Zevenbergen aan Aernt van Dorp over de polder "de Hope"., 1596-1598; 571; 4 stukken
                - Processtukken inzake het geschil tussen Aernt van Dorp, later zijn erfgenamen, en Pieter Jorisz. van der Wee samen met Michiel Jacob Lucasz. betreffende achterstallige pacht over een hoeve met 127 1/2 gemeten land in de St. Maartenspolder., 1596-1603; 572; 1 omslag + 4 charters
                - Stukken betreffende de verpachting door Aernt van Dorp aan Claes Cornelisz. van 15 gemeten beemder in de polder Creytenborch en de verkoop van opgaand houtgewas in de Hoeven en Oudenbosch., 1597; 573; 3 stukken
                - Pachtakte door Aernt van Dorp aan Claes Cornelisz. van de Schampaertsdijk in de Hoeven., 1599; 574; 1 stuk
                - Pachtakte door Aernt van Dorp aan Jan Pietersz. van Dongen van de polder "de Hope". Authentiek afschrift., 1599; 575; 1 stuk
                - Stukken betreffende de verpachting door Aernt van Dorp aan Cornelis Aertsz. van Meer van 2 gemeten land in de Hoogedonck., 1593-1599; 576; 3 stukken
                - Memorie van J. Montens voor Christiaan Brouwers, schout van de Hoeven betreffende de pachtafrekeningen over de landen in de St. Maartenspolder van Aernt van Dorp., 1599; 577; 1 stuk
                - Kohier van de inkomsten van Aernt van Dorp, later van zijn erfgenamen, uit grondcijns over zijn landen in de St. Maartenspolder en Oudenbosch., 1579-1584, 1599-1601; 578; 1 katern
                - Kwitantie van Lieven de Smit, kamermeester van de abdij Sint Bernardt op de Schelde, voor Aernt van Dorp inzake de betaling van 1700 ponden voor grondtienden van de Sint Martenspolder., 1579; 579; 1 stuk
                - Processtukken inzake het geschil tussen de Regeerders van de Hoeven en Aernt van Dorp, later zijn erfgenamen, betreffende de belastingaanslagen op de polder "de Hope"., 1593-1601; 580; 1 pak + 1 charter
                - Processtukken inzake het geschil tussen de ingezetenen van de St. Maartenspolder en de Regeerders van Oudenbosch betreffende de belastingaanslagen op "hoeye, hoorn, en gemetgelden"., 1593-1600; 581; 1 omslag
                - Deklaratie van Van Haeswinckel voor Aernt van Dorp inzake de onkosten van de inning van grondcijnzen in Oudenbosch in de jaren 1595-1599., 582; 1 stuk
                - Aantekeningen van Aernt van Dorp inzake de schotbetaling over zijn landen in de Hoeven., 1597; 583; 1 stuk
                - Processtukken inzake het geschil tussen Aernt van Dorp en de ingezetenen van de St. Maartenspolder betreffende de betaling van grondcijnsen over het aangewassen land., 1597-1600; 584; 1 pak
                - Stukken betreffende de inning door de schout van de Hoeven van grondcijnsen over de landen in de St. Maartenspolder., 1592; 585; 4 stukken
                - Staat van de dijkageonkosten van de polder de Hoope., 1572; 586; 1 stuk
                - Processtukken inzake het geschil tussen Aernt van Dorp en Matheus Claesz.,dijkgraaf van de St. Maartenspolder, betreffende diens financieel beheer. Met retroacta 1552-1578., 1581-1582; 587; 1 pak + 1 charter
                - Aantekeningen van Willem Jacob Roelants, rentmeester, inzake de metingen van diverse landen in de Hoeven en Oudenbosch., 1599; 588; 1 stuk
                - Koopvoorwaarden, tevens veilinglijst, van diverse houtpartijen uit de bossen van Aernt van Dorp in Oudenbosch. Authentiek afschrift., 1577; 589; 1 katern
                - Stukken betreffende het schadelijk houtkappen door Berthel Heydriks in de bossen van Aernt van Dorp in Etten., 1600; 590; 2 stukken
                - Processtukken inzake het geschil tussen Aernt van Dorp en de abt van het St. Bernardsklooster op de Schelde betreffende een hypotheek., 1569-1600; 591; 1 omslag
                - Stukken betreffende de koop door Aert van Dorp van de "grootmeesteresse van de kranken" op het Bagijnenhof te Mechelen van zes renten gevestigd op diverse landen in Etten. Met retroacta., 1518, 1542, 1545-1546. 1583-1599; 592; 1 omslag + 4 charters
                - Processtukken in het geschil tussen Cornelisen Merten Bouwen en Aernt van Dorp betreffende de verkoop van een bepaalde rente staande op goederen in Hoeven en Etten., 1597; 593; 3 stukken
                - Akte waarbij Aernt van Dorp volmacht verleent aan Martin van Wythoven om hem in rechte te vertegenwoordigen in zijn processen voor de schepenbank van Etten., z.d.; 594; 1 stuk
                - Extract uit het "Register van de Acten Judicieel van de Hoeven tot Etten" over de borgstelling van Frans van den Wouwer voor Anna de Wijngaerden in haar proces met Aernt van Dorp betreffende een renteschuld., 1600; 595; 1 stuk
                - Akte waarbij een rente wordt gevestigd door Heyndrick Geert Heyndrickz. voor Matheus Claesz. op 2 gemeten land in de Hoeven., 1576; 596; 1 charter
                - Waalwijk
                Zie voor de goederen in het gebied van de Langstraat, Besoyen, Meeuwen en Raamsdonk ook onder het hoofdstuk Holland, inv. no's 418-437
                - Rekening en verantwoording van Hendrik Jansz. Storm, rentmeester, over zijn administratie van de goederen van Aernt van Dorp in Waalwijk en Besoyen. Met bijlagen., 1580-1584; 597; 1 omslag
                - Kwitantie behorende bij de administratie van Aert Pietersz. van Andel, rentmeester, over de goederen van Aernt van Dorp in Waalwijk., 1586-1592; 598; 1 omslag
                - Stukken betreffende de verpachting door Aernt van Dorp aan Aert Pietersz. van Andel van een hofstede tegenover de kerk in Waalwijk met 11 gemeten land., 1583-1591; 599; 1 omslag
                - Stukken betreffende het verhuren door Aernt van Dorp aan Adriaen Michielsz. van een huis en erf in Waalwijk., 1595-1596; 600; 1 omslag
                - Processtukken inzake het geschil tussen Aernt van Dorp en o.a. de regeerders van Waalwijk be treffende de belastingaanslagen op zijn goederen., 1579-1598; 435
                - Kwitanties inzake de belastingaanslagen op de landen in Waalwijk van Aernt van Dorp., 1580-1589; 601; 1 omslag
                - Breda en Bergen op Zoom
                - Memorie betreffende de vorderingen die Aernt van Dorp heeft lopen over diverse goederen in het markiezaat van Bergen op Zoom en het land van Breda., 1591; 602; 1 katern
                - Rekening en verantwoording van Willem Jacob Roelants, rentmeester, over zijn administratie van de goederen van Aernt van Dorp, later diens erfgenamen, in het markiezaat van Bergen op Zoom en het land van Breda. Met bijlagen., 1595, 1604. 1591-1605; 603; 1 pak + 1 charter
                - Akte waarbij Anthonis Joostz. Hoofman verklaart in pacht te hebben genomen van Aernt van Dorp 7 gemeten en 298 roeden land in Looze bij Bergen op Zoom., 1571; 604; 1 stuk
                - Stukken betreffende de pachtbetaling door Aert Thomasz. Lodder aan Aernt van Dorp over diverse landen in Looze bij Bergen op Zoom., 1579-1580; 605; 1 omslag
                - Stukken betreffende de verkoop door Aernt van Dopr aan Pierre Smijters uit Den Bosch van hout uit de bossen in het markiezaat van Bergen op Zoom., 1595; 606; 4 stukken
                - Schuldbekentenis van Adriaan Thoenisz. Lodder en Pieter Pietersz. uit Bergen op Zoom voor Aernt van Dorp betreffende de koop van 3 bunder hooi. Afschrift., 1571; 483
                - Pachtvoorwaarden van de korenmolens in het markiezaat van Bergen op Zoom. Afschrift., 1580; 607; 1 katern
                - Memorie betreffende de diverse processen van Aernt van Dorp voor de Leenhoven van Bergen op Zoom en Brabant., z.d.; 608; 1 stuk
                - Akte waarbij de regeerders van Bergen op Zoom verklaren zich te houden aan hun overeenkomst met de heeren van deze stad inzake de uitbetaling van een jaarlijkse erfrente. Afschrift., 1468; 609; 1 katern
                - Baarlebossche
                - Stukken betreffende "de mangelinge" van diverse landen bij de Schapertdijk in de Hoeven door de erfgenamen van Cornelis Aert Lamsz. overgedragen aan Aernt van Dorp in ruil voor diverse landen aan de Laagweg in Baerlebossche., 1595-1599; 610; 1 omslag
                - Akte waarbij Wouter Lambrechts verklaart in pacht te hebben genomen van Aernt van Dorp 192 roeden weiland aan de Moerdijkstraat in Baarlebossche., 1578; 611; 2 stukken
                Twee identieke exemplaren
                - Stukken betreffende de borgstelling door Willem Jansz. Buys, voor Huybrecht Jan Huygensz. als pachter van diverse percelen weiland in Baarlebossche van Aernt van Dorp., 1581; 612; 2 stukken
                - Stukken betreffende het transport door Johanna van Oyenbrugge, weduwe van Franchois van Heetveld aan Aernt van Dorp van diverse renten, verhypothekeerd op landen in Baarlebossche., 1597; 613; 1 omslag
                - Den Bosch, Roosendaal, Nieuw-Gastel
                - Koopvoorwaarden, tevens veilinglijst, van scherren bos van Aernt van Dorp in Den Bosch., 1577; 614; 1 katern
                - Processtukken inzake het geschil tussen Aernt van Dorp en o.a. de regeerders van Den Bosch betreffende de belastingaanslagen op zijn goederen., 1579-1598; 435
                - Rekest van de ingezetenen van de vier kwartieren van de Meyerei van Den Bosch aan de Raad van State om vergoeding te krijgen voor geleden oorlogsschade. Met bijlagen. Afschriften., 1599; 615; 3 stukken
                - Stukken inzake een overeenkomst tussen Aernt van Dorp en Jeronimus van der Beke, namens Eduard del Vaille als erfgenaam van Anna del Vaille, betreffende het vestigen van een rente op het huis "De vijf Ringen" en ander onroerend goed in Roosendaal., 1596-1599; 616; 1 omslag
                - Stukken betreffende de pachtsbetalingen door Lenaert Brechten aan Aernt van Dorp over 4 gemeten en 26 roeden land in Nieuwe Gastel., 1578-1582; 617; 4 stukken
                - Verzamelde stukken, III
                - Plakkaat van Philips de II betreffende de door het oorlogsgeweld opgelopen schade, achterstallige renten en accijnzen in het hertogdom Brabant. Authentiek afschrift., 1588. 1583; 618; 1 katern
                - *Plakkaat van de Staten van Holland waarbij het gedurende enige tijd niet is toegestaan om arrest te plegen op goederen en personen van de Staten, steden en burgers van Brabant en Antwerpen. Authentiek afschrift., 1584; 619; 1 stuk
                - *Plakkaat van de Staten Generaal waarbij het gedurende 2 jaar niet is toegestaan arrest te plegen op goederen en personen van de Staten, steden en burgers van Brabant en Antwerpen. Afschrift., 1584; 620; 1 katern
                - Memorie van (Aernt van Dorp) over de vraag of de Staten Generaal de Markies van Bergen op Zoom kunnen ontslaan van zijn verplichtingen ten aanzien van Brabant na ondertekening van het Charter van Kortenberg., z.d.; 621; 1 stuk
                - Staten van de goederen en rechten die diverse kloosters in Brabant in hun bezit hebben., z.d.; 622; 2 stukken
                - Stukken betreffende de aanstelling en het ontslag van Cornelis Weelemans als griffier van de Staten van Brabant. Afschrift., 1577-1578; 623; 3 stukken
              - Friesland, d
                - Processtukken inzake het geschil tussen Gerrit van Renoy, heer van Spijck, en Aernt van Dorp betreffende de ruil van 51 gemeten venen in Friesland voor een aantal obligaties en renten., 1583-1590; 624; 1 pak + 1 charter
              - Spaanse Nederlanden, e
                - Algemeen, I
                - Stukken betreffende de onkosten van diverse reizen van Aernt van Dorp naar Holland, Zeeland en Vlaanderen., 1578-1580; 355
                - Instrukties van Aernt van Dorp voor Jacques van Vossum, secretaris, op diens reizen naar de Zuidelijke Nederlanden., 1583; 625; z.d.
                2 stukken
                - Staat van de renten en onroerende goederen in de Zuidelijke Nederlanden van Aernt van Dorp., z.d.; 626; 1 stuk
                - Rekesten van Aernt van Dorp aan de graaf van Leicester, de Staten Generaal en de Staten van Holland, Zeeland en Brabant betreffende zijn vorderingen in het vijandelijke gebied. Gedeeltelijk met appointementen., 1585-1595; 627; 1 omslag
                - Extracten uit de resoluties van de Staten Generaal inzake vergoedingen uit de geconfiskeerde goederen voor Aernt van Dorp vanwege zijn verliezen in de Zuidelijke Nederlanden., 1598, 1600; 628; 4 stukken
                - Rekest van Aernt van Dorp aan de Staten Generaal, om een akte van kwijtschelding te krijgen voor zijn schulden aan ingezetenen van de Spaanse Nederlanden. Concepten en een afschrift., 1600; 629; 3 stukken
                - In de diverse streken en plaatsen, II
                - Den Doel, Luis, Kieldrecht, Saaftinge
                - Memorie van Aernt van Dorp betreffende de vorderingen in zijn landen in Den Doel., z.d.; 630; 1 stuk
                - Stukken betreffende de koop door Michiel van Hameel en Aernt van Dorp van het sterfhuis van Maximiliaan van Bourgondië van 1000 gemeten land in Den Doel, Luis, Kieldrecht en Saaftinge., 1561-1567; 805
                - Stukken inzake het geschil tussen Jan van Bourgondië, heer van Fromont,en Aernt van Dorp samen met Sussanna Pels, weduwe Michiel van Hammeel, betreffende de afmetingen van de gekochte 1000 gemeten land in Den Doel., 1562-1566; 631; 5 stukken + 1 charter
                - Stukken betreffende de koop door Aernt van Dorp van Jacques de Roovere van een huis en 100 gemeten land in de bezeedijkse polder in Den Doel., 1568; 632; 4 stukken
                - Akte waarbij de gebroeders Willem en Jacques de Roovere verklaren over te nemen de koop van 243 1/2 gemeten land in Den Doel, Luis, Kieldrecht en Saaftinge, welke door hun moeder van Aernt van Dorp voor 25.000 gulden waren gekocht., 1568; 633; 1 stuk
                Deze koop heeft tot vele processen geleid die Van Dorp over de kooppenningen heeft moeten voeren met de bovengenoemde Willem- en Jacques de Roovere en hun twee andere broers Laurens en Roelant